zh-CN: 自硬粘土固化后的耐水性: 不防水; 防泼溅; 防水; 其他
fr: Résistance à l’eau de l’argile autodurcissante après durcissement: Non résistant à l'eau; Résistant aux éclaboussures; Résistant à l'eau; Autre
tr: Kürlendikten sonra kendiliğinden sertleşen kilin suya dayanıklılığı: Suya dayanıklı değil; Sıçramaya dayanıklı; Suya dayanıklı; Diğer
ru: Водостойкость самозатвердевающей глины после затвердевания: Неводостойкая; Устойчивая к брызгам; Водостойкая; Другое
da: Selvhærdende lers vandbestandighed efter hærdning: Ikke vandafvisende; Stænkafvisende; Vandafvisende; Andet
nb: Selvherdende leire, vannbestandig etter herding: Ikke vannbestandig; Sprutsikker; Vannbestandig; Annet
sv: Självhärdande leras vattenbeständighet efter härdning: Inte vattentålig; Stänksäker; Vattentålig; Övrigt
bg-BG: Устойчивост на вода на самовтвърдяваща се глина след изсъхване: Не е водоустойчив; Устойчив на пръски; Водоустойчив; Друго
it: Argilla autoindurente resistente all'acqua dopo la stagionatura: Non resistente all’acqua; Resistente agli schizzi; Resistente all’acqua; Altro
zh-TW: 自硬化黏土固化後防水性: 不防水; 防潑水; 防水; 其他
th: ดินเหนียวแข็งตัวได้เอง ทนทานต่อน้ำหลังการบ่ม: ไม่กันน้ำ; กันละอองน้ำ; กันน้ำ; อื่นๆ
de: Wasserbeständigkeit von selbsthärtendem Ton nach dem Aushärten: Nicht wasserabweisend; Spritzwassergeschützt; Wasserabweisend; Andere
el: Αντοχή στο νερό του αυτοσκληρυνόμενου πηλού μετά τη σκλήρυνση: Μη ανθεκτικό στο νερό; Ανθεκτικό στις πιτσιλιές; Ανθεκτικό στο νερό; Άλλο
fi: Itsekovettuvan saven vedenkestävyys kovettumisen jälkeen: Ei vedenkestävä; Roiskevedenkestävä; Vedenkestävä; Muu
nl: Zelfhardende klei waterbestendigheid na uitharding: Niet waterbestendig; Spatwaterbestendig; Waterbestendig; Overig
sk-SK: Odolnosť samotvrdnúcej hliny voči vode po vytvrdnutí: Nie je vodoodolné; Odolné voči striekajúcej vode; Vodoodolné; Iné
sl-SI: Vodoodpornost samozapiralne gline po strjevanju: Ni vodoodporno; Odporno proti pljuskom; Vodoodporno; Drugo
pt-BR: Argila autoendurecível resistência à água após cura: Não é resistente à água; Resistente a respingos; Resistente à água; Outro
es: Resistencia al agua de la arcilla autoendurecible después del curado.: No resistente al agua; Resistente a salpicaduras; Resistente al agua; Otra
en: Self-hardening clay water resistance after curing: Not water resistant; Splash resistant; Water resistant; Other
ko: 경화 후 자연 경화 점토의 내수성: 방수 안 됨; 생활 방수; 방수; 기타
cs: Odolnost samotvrdnoucího jílu proti vodě po vytvrzení: Není voděodolné; Odolné proti stříkající vodě; Voděodolné; Jiné
pt-PT: Argila autoendurecível resistente à água após a cura: Não resistente à água; Resistente a salpicos; Resistente à água; Outro
ja: 自己硬化粘土の硬化後耐水性: 耐水性なし; 防滴; 耐水性あり; その他
hu: Levegőn száradó agyag vízállósága száradás után: Nem vízálló; Cseppálló; Vízálló; Egyéb
ro-RO: Rezistență la apă după uscare a argilei cu uscare la aer: Nerezistent la apă; Rezistent la stropire; Rezistent la apă; Altele
pl: Odporność na wodę samoutwardzalnej gliny po utwardzeniu: Niewodoodporne; Odporne na zachlapanie; Wodoodporne; Inne
vi: Đất sét tự đông cứng có khả năng chống nước sau khi đóng rắn: Không chịu nước; Chống bắn nước; Chịu nước; Khác
hr-HR: Otpornost samostvrdnjavajuće gline na vodu nakon sušenja: Nije vodootporno; Otporno na prskanje; Vodootporno; Ostalo
lt-LT: Savaime kietėjančio molio atsparumas vandeniui po sukietėjimo: Neatsparus vandeniui; Atsparus purslams; Atsparus vandeniui; Kita